臺灣板橋地方法院民事判決　　　　　　 100年度訴字第1821號
原　　　告　中華電信股份有限公司臺灣北區電信分公司
法定代理人　黃子漢
訴訟代理人　陳諒專
被　　　告　匯晟有限公司
法定代理人　陳霖叡
上列當事人間請求給付電信費事件，經本院於民國100年9月28日
言詞辯論終結，判決如下：
    主  文
被告應給付原告新臺幣伍拾肆萬伍仟柒佰陸拾捌元，及自民國一
百年八月十三日起至清償日止，按年息百分之五計算之利息。
訴訟費用由被告負擔。
    事實及理由
一、原告起訴主張：
    被告向原告租用第292YD000080等1號電話，惟未依約繳付電
    信費用，自民國100年2月份起至100年4月份止，共積欠電信
    費新臺幣（下同）545,768 元，迭經催繳，迄未清償，原告
    已於100年3月28日依約終止其租用關係。為此，爰依兩造間
    電信租用契約之法律關係，訴請被告如數給付，並聲明求為
    判決：被告應給付原告電信費545,768 元及自起訴狀繕本送
    達翌日起至清償日止，按年息百分之5計算之利息。
二、被告則以：
    公司營業都是被告法定代理人之姐姐負責，被告法定代理人
    只是登記為負責人，多久沒有繳電信費，被告也不清楚；對
    於欠繳收據清單明細表，沒有意見等語置辯。併為答辯聲明
    ：原告之訴駁回。
三、原告主張之前開事實，業據提出與其所述相符之中華電信新
    世代用戶光纖網路（點對點通信）租用及異動申請書影本、
    租用契約條款影本、臺北縣政府營利事業登記證影本、查詢
    欠費清單影本、欠費金額明細表、公司變更登記表、戶籍謄
    本等件為證，復被告就欠繳收據清單明細表亦不爭執，自堪
    信原告之主張為真實。
四、按當事人主張有利於己之事實者，就其事實有舉證之責任，
    民事訴訟法第277 條前段定有明文。本件被告不否認有欠繳
    電信費，唯辯稱：公司營業都是被告法定代理人之姐姐負責
    等語。就此一有利之事實，被告自有舉證之責，其既不能證
    明所辯真實，自無從憑採。尚應認原告之主張為可取。
五、依兩造間新世代用戶光纖網路租用契約條款第13條第2 項約
    定：「客戶租用本業務應繳費用，應在本公司通知繳費之期
    限內繳清，逾期未繳清者，本公司得註銷其申請或通知定期
    停止本業務之使用，經再限期清繳，逾期仍未繳納者，視為
    終止租用，本公司得逕行拆除其機線設備並追繳各項欠費，
    並得暫停客戶其他中華信新世代用戶光纖網路之通信。」，
    本件被告依約應向原告繳納新世代用戶光纖網路租用通信費
    ，且至100年4月止被告應繳納電信租用費用545,768 元，業
    已屆期而迄未給付之事實，業經本院認定如上所述，從而，
    原告本於兩造間新世代用戶光纖網路租用契約條款第13條第
    2 項之法律關係，訴請被告如數給付，自屬有據。
六、另按給付有確定期限者，債務人自期限屆滿時起，負遲延責
    任；遲延之債務，以支付金錢為標的者，債權人得請求依法
    定利率計算之遲延利息，民法第229條第1項、第233條第1項
    前段分別定有明文。又應付利息之債務，其利率未經約定，
    亦無法律可據者，週年利率為百分之5，亦為同法第203條所
    明定。本件被告依約應繳納之電信租用費用，其給付期限已
    於原告提起本訴前屆至，是原告就被告上開應給付金額，一
    併請求自起訴狀繕本送達翌日即100年8月13日（見本院卷第
    24頁）起至清償日止，按年息百分之5 計算之利息，亦屬有
    據。
七、從而，原告本於兩造間新世代用戶光纖網路租用契約之法律
    關係，訴請被告給付545,768 元，及自100年8月13日起至清
    償日止，按年息百分之5 計算之利息，為有理由，應予准許
    。
八、據上論結，原告之訴為有理由，依民事訴訟法第78條判決如
    主文。
中    華    民    國    100    年    10    月   12    日
                  民事第一庭    法  官  黎文德
以上正本係照原本作成
如對本判決上訴，須於判決送達後20日內向本院提出上訴狀
中    華    民    國    100    年    10    月   12    日
                                書記官  呂昆